# 支付给境外投资者利润时，代扣

提问人：yahmm 时间：2012-01-12 12:53:47
代缴的税金，在现流表中，记到那里合适，谢谢

回答人：chenyiwei
此问题无定论。个人建议与实际支付给境外的现金使用同一个现金流量表项目。该笔税金并不是由本企业负担的，所以不建议计入“支付的各项税费”。 无论采用何种方式处理，均需保持列报方式的一贯性，即对所有的代扣代缴性质的税费均按同一原则处理，该原则应当在不同年度之间一贯应用。